臺灣高等法院刑事判決　　　　　　　　96年度上訴字第2569號
上　訴　人　臺灣士林地方法院檢察署檢察官
上　訴　人
即　被　告　甲○○
　　　　　　　　　　現另案於臺灣基隆監獄執行
指定辯護人　本院 公設辯護人陳德仁
上列上訴人因違反槍砲彈藥刀械管制條例等案件，不服臺灣士林
地方法院95年度訴字第807 號，中華民國96年5月3日第一審判決
（起訴案號：臺灣士林地方法院檢察署95年度偵字第815 號），
提起上訴，本院判決如下：
    主  文
上訴駁回。
    事  實
一、甲○○前於民國89年間因施用毒品案件，經臺灣板橋地方法
    院以89 年度板簡字第1845號判處有期徒刑6月確定，於民國
    91年4月14日入監執行完畢（構成累犯）；又於92 年間因施
    用毒品及妨害兵役治罪條例等案件，經法院分別判處7月、5
    月、4月、4月確定，並經臺灣高等法院以92年度聲字第1497
    號裁定，應執行有期徒刑1年5月確定，已於94 年3月31日縮
    短刑期假釋出獄，並於同年5月5日假釋期滿。
二、詎仍不知悔改，於94 年3月31日起迄同年12月18日前某日，
    自姓名年籍不詳之人收受附表所示可發射子彈具有殺傷力之
    改造手槍3 支（槍枝型號及管制編號詳如附表），自斯時起
    ，即未經許可持有上開有殺傷力之槍枝，並將之藏放在基隆
    市○○街400巷14號住處。
三、於94 年12月19日因故攜帶至臺北縣汐止市○○街647號14樓
    張偉麟租屋處，適逢員警於凌晨5時45 分許，另案實施搜索
    ，當場在中庭天井處扣得前開改造手槍3支（含彈匣3個），
    而查悉上情。
四、案經臺北縣政府警察局土城分局移送臺灣士林地方法院檢察
    署檢察官偵查起訴。
    理  由
一、上開被告持有槍枝之事實，業據被告於本院審理中供認不諱
    ，並經證人即查獲本案之警員李銘彬、許智仁、許清榮於本
    院審理時證述明確（見原審96 年1月11日審判筆錄第4至5頁
    、第9至11頁、96 年2月8日審判筆錄第6至7頁），復有自願
    受搜索同意書、臺北縣政府警察局土城分局搜索扣押筆錄、
    扣押物品目錄表、扣押物品照片、搜索時之現場照片30張在
    卷可資佐證（見95年度偵字第81 5號偵查卷第42至48頁、第
    53至55頁、第63至67頁、第164至178頁），可資佐證。而扣
    案之手槍3 支經送內政部警政署刑事警察局鑑定結果，該局
    於94年12月19日以刑鑑字第0940193917號槍彈鑑定書（見同
    上偵卷第125至129頁）覆以：「一、送鑑改造手槍A 壹支（
    槍枝管制編號0000000000號），認係由仿BERETTA 廠84型半
    自動手槍製造之槍枝換裝土造金屬槍管而成之改造手槍，機
    械性能良好，可供擊發適用子彈使用，認具殺傷力。二、送
    鑑改造手槍B 壹支（槍枝管制編號0000000000號），認係由
    仿WALTHER廠PPK/S型半自動手槍製造之槍枝換裝土造金屬槍
    管而成之改造手槍，機械性能良好，可供擊發適用子彈使用
    ，認具殺傷力。三、送鑑改造手槍C壹支（槍枝管制編號000
    0000000 號），認係仿FN廠1910刑半自動手槍製造之槍枝，
    換裝土造金屬槍管改造而成之改造手槍，機械性能良好，可
    供擊發適用子彈使用，認具殺傷力。」，並有檢附之槍枝照
    片10張附卷可稽，是扣案改造手槍3 枝確具有殺傷力乙節，
    亦可認定。故上開持有具殺傷力槍枝之事實，堪予認定。被
    告在原審所為本件查扣之槍枝係屋主張偉麟被所有以及張偉
    麟教唆頂罪之辯解，已見其虛，自無再行調查之必要，並此
    敘明。
二、按可發射子彈具有殺傷力之槍枝屬於槍砲彈藥刀械管制條例
    第4條第1 項第1款所稱之槍砲。又按未經許可無故持有手槍
    罪、其他可發射子彈具有殺傷力之槍枝罪及子彈罪，只須未
    經主管機關許可，且無正當理由而將該槍枝、子彈置於自己
    實力支配之下，罪即成立，至是否為自己持有，或持有時間
    之長短，皆所不問，最高法院95年臺上字第2419號判決參照
    。核被告所為，係犯槍砲彈藥刀械管制條例第8條第4項之未
    經許可，持有可發射子彈具有殺傷力之改造手槍罪。
三、公訴意旨另以：被告甲○○於前述時間，在台北縣三重市某
    玩具店，購得上開玩具手槍3 支後，在基隆市○○街之某鐵
    工廠，將該玩具手槍換裝土造金屬槍管並鑽通阻鐵，製造成
    為可發射子彈具有殺傷力之槍枝，因認被告涉有槍砲彈藥刀
    械管制條例第8 條第1 項之製造改造槍枝罪嫌云云。訊之被
    告堅決否認有何製造槍枝之犯行，辯稱：上開槍枝不是我的
    ，不是我製造的，是張偉麟交給我的，我沒有改造扣案之槍
    枝等語。
四、公訴人認定被告涉犯未經許可製造可發射子彈具有殺傷力之
    手槍罪，無非係以被告於警詢及偵訊時供述及被告持有前揭
    改造手槍為其主要依據。
五、按犯罪事實應依證據認定之，無證據不得認定犯罪事實；又
    不能證明被告犯罪者，應諭知無罪之判決。刑事訴訟法第15
    4 條第2 項、第301 條第1 項前段，分別定有明文。又被告
    或共犯之自白，不得作為有罪判決之唯一證據，仍應調查其
    他必要之證據，以察其是否與事實相符，刑事訴訟法第 156
    條第2 項定有明文。是被告或共犯雖經自白，仍應調查其他
    必要之證據，以察其是否與事實相符。立法目的乃欲以補強
    證據擔保自白之真實性；亦即以補強證據之存在，藉之限制
    自白在證據上之價值。而所謂補強證據，則指除該自白本身
    外，其他足資以證明自白之犯罪事實確具有相當程度真實性
    之證據而言。雖其所補強者，非以事實之全部為必要，但亦
    須因補強證據與自白之相互利用，而足使犯罪事實獲得確信
    者，始足當之（最高法院74年臺覆字第10號判例參照）。
六、經查：
  (一)被告固於警詢時先供稱：我係於93年間，在三重市○○路「
    華山」模型槍店，每把6千至8千不等價格共計1萬8仟元所購
    得，再自行當場更換槍管，所改造完成等語（見偵查卷第20
    至21頁）；嗣於偵查中復供陳：三隻改造手槍及子彈16發是
    我帶去的，槍彈來源是我在台北縣三重市華山玩具店買的道
    具槍，我回去將用電鑽鑽通阻鐵，就可以用了，我在基隆市
    ○○街龍合鐵工廠內鑽通的，我是在94年年初（農曆過年初
    二、初三）的時候同時購買槍彈等語（見偵查卷第186至187
    頁）。
  (二)惟依被告上開供述內容觀之，其雖曾坦承改造上開手槍，但
    忽稱是以換裝槍管之方式改造，忽又稱是以電鑽鑽通槍管阻
    鐵方式改造，前後供述不一，且對於上開手槍購入之時間，
    先稱是93年間購得，後又改稱是在94年年初農曆初二、三購
    入，亦有矛盾。況被告前因施用毒品案件、妨害兵役治罪條
    例等案件，經法院分別判處罪刑確定，並經臺灣高等法院裁
    定應執行有期徒刑1年5月確定，於93年1月9日入監執行，至
    94 年3月31日縮短刑期假釋出獄等情，有本院被告前案紀錄
    表1份在卷可查，可見被告偵訊中自白係於94 年年初農曆初
    二、三購入扣案槍枝，加以改造乙節，顯與事實不符，即其
    上開自白有重大瑕疵。另原審依職權向基隆市警察局第二分
    局、台北縣政府警察局三重分局函查，經員警實地查訪結果
    並未發現基隆市○○街有開設「龍合鐵工廠」、台北縣三重
    市○○路未發現有開設「華山模型槍店」等事實，亦有基隆
    市警察局第二分局95年11月27日基警二分偵字第0950212208
    號函、台北縣政府警察局三重分局95 年12月8日北縣警重偵
    字第09 50055312號函各1份在卷可稽，足證被告上開警詢、
    偵查自白，有關製造改造手槍部分，多與事實不符，且有重
    大瑕疵，自難採信。
  (三)又改造槍枝並非易事，除需有一定之專業知識外，尚須有特
    定之工具，公訴人不能舉證證明被告具備此等知識，更難逕
    認被告有公訴人所指改造槍枝之行為。
七、綜上所述，公訴人所舉證據，尚不能證明被告確有槍砲彈藥
    刀械管制條例第8條第1項改造槍枝罪嫌，原應為無罪之諭知
    ，惟此部分公訴人認與上開有罪之持有部分有實質上一罪之
    關係，爰不另為無罪之諭知。
八、原審為如以上之論斷，認被告所為係犯槍砲彈藥刀械管制條
    例第8條第4項之未經許可，持有可發射子彈具有殺傷力之改
    造手槍罪；其於89年間因施用毒品案件，經臺灣板橋地方法
    院以89年度板簡字第1845號判處有期徒刑6 月確定，於民國
    91年4月14日入監執行完畢（構成累犯）；又於92 年間因施
    用毒品及妨害兵役治罪條例等案件，經法院分別判處7月、5
    月、4月、4月確定，並經本以92年度聲字第1497號裁定，應
    執行有期徒刑1年5月確定，已於94 年3月31日縮短刑期假釋
    出獄，並於同年5 月5日假釋期滿，為累犯，依法加重其刑；
    審酌被告前有犯罪紀錄，素行不佳，非法持有槍枝對社會治
    安潛藏高度危害，被告明知持有槍枝為法所嚴禁之行為，猶
    未經許可而非法持有，所為甚不足取，且犯後未坦承犯罪，
    難見悔意，惟衡其持有之槍枝數量，且尚未以之犯罪即為警
    查獲，未造成實際危害，並考量被告其智識程度及犯罪手段
    等一切情狀，認公訴人求刑9 年，稍嫌過重，爰酌情量處以
    有期徒刑年肆月，併科罰金新臺幣捌萬元，罰金如易服勞
    役，以新臺幣壹仟元折算壹日。扣案如附表之改造手槍支
    （含彈匣個）均沒收，均無違誤；而關於法律修正之新舊
    法適用之敘述，亦屬正確。
    公訴人上訴意旨指摘原判決量刑過輕云云，為無理由，其上
    訴，應予駁回。
據上論斷，應依刑事訴訟法第368條，判決如主文。
本案經檢察官吳慧蘭到庭執行職務。
中　　華　　民　　國　　96　　年　　8 　　月　　31　　日
                　刑事第五庭　審判長法　官　吳　敦
                                　　法　官　張傳栗
                                　　法　官　陳祐治
以上正本證明與原本無異。
如不服本判決，應於收受送達後十日內向本院提出上訴書狀，其
未敘述上訴之理由者並得於提起上訴後十日內向本院補提理由書
（均須按他造當事人之人數附繕本）。
                                　　書記官　蔡慧娟
中　　華　　民　　國　　96　　年　　8 　　月　　31　　日
 附表：
┌──┬───────────────┬────────┬─────┐
│編號│扣  案  物  品  名  稱        │數            量│備      註│
├──┼───────────────┼────────┼─────┤
│ １ │仿BERETTA 廠84型半自動手槍製造│1 支            │有殺傷力  │
│    │之槍枝換裝土造金屬槍管而成之改│                │          │
│    │造手槍（含彈匣1 個，槍枝管制編│                │          │
│    │號0000000000號）              │                │          │
├──┼───────────────┼────────┼─────┤
│ ２ │仿WALTHER 廠PPK/S 型半自動手槍│1 支            │有殺傷力  │
│    │製造之槍枝換裝土造金屬槍管而成│                │          │
│    │之改造手槍（含彈匣1 個，槍枝管│                │          │
│    │制編號0000000000號）          │                │          │
├──┼───────────────┼────────┼─────┤
│ ３ │仿FN廠1910刑半自動手槍製造之槍│1 支            │有殺傷力  │
│    │枝，換裝土造金屬槍管而成之改造│                │          │
│    │手槍（含彈匣1 個，槍枝管制編號│                │          │
│    │0000000000號）                │                │          │
└──┴───────────────┴────────┴─────┘
附錄論罪科刑法條
槍砲彈藥刀械管制條例第8條第4項
未經許可，持有、寄藏或意圖販賣而陳列第1 項所列槍枝者，處
3年以上10年以下有期徒刑，併科新臺幣700萬元以下罰金。
